vi: Tính năng chuyên dụng của máy tính bảng đồ họa: Hỗ trợ bởi AI; Điều chỉnh được góc; Điều chỉnh được độ sáng; Điều chỉnh được nhiệt độ màu; Có thể điều chỉnh độ sáng; Sử dụng năng lượng hiệu quả; Đèn nền LED; Chức năng hẹn giờ lập trình; Điều khiển từ xa; Chống thấm nước; Khác
da: Specialiserede funktioner for grafisk tablet: AI-drevet; Justerbar vinkel; Justerbar lysstyrke; Justerbar farvetemperatur; Dæmpbar; Energieffektiv; LED-baggrundsbelysning; Programmerbar timerfunktion; Fjernbetjening; Vandtæt; Andet
tr: Grafik tablete özgü özellikler: Yapay zeka destekli; Ayarlanabilir açı; Ayarlanabilir parlaklık; Ayarlanabilir renk sıcaklığı; Işık şiddeti ayarlanabilir; Verimli enerji; LED arka ışık; Programlanabilir zamanlayıcı işlevi; Uzaktan kumanda; Su geçirmez; Diğer
ro-RO: Caracteristici specializate tabletă grafică: Pe bază de AI; Unghi reglabil; Luminozitate reglabilă; Temperatură reglabilă a culorii; Reglabilă; Eficiență energetică; Iluminare de fundal cu LED; Funcție de cronometru programabil; Telecomandă; Impermeabilă; Altele
sk-SK: Špeciálne funkcie grafického tabletu: Podporovaný umelou inteligenciou; Nastaviteľný uhol; Nastaviteľný jas; Nastaviteľná teplota farieb; Stmievateľný; Energeticky efektívny; LED podsvietenie; Funkcia programovateľného časovača; Diaľkové ovládanie; Vodotesný; Iné
bg-BG: Специализирани функции за графичен таблет: Задвижван от AI; Регулируем ъгъл; Регулируема яркост; Регулируема цветова температура; Затъмняващ се; Енергийна ефективност; LED подсветка; Програмируема функция на таймера; Дистанционно управление; Водоустойчив; Други
cs: Specializované funkce grafického tabletu: S umělou inteligencí; Nastavitelný úhel; Nastavitelný jas; Nastavitelná teplota barev; Stmívatelné; Energeticky úsporné; LED podsvícení; Funkce programovatelného časovače; Dálkové ovládání; Voděodolný; Jiné
el: Εξειδικευμένα χαρακτηριστικά γραφίδας tablet: Με τεχνολογία ΑΙ; Ρυθμιζόμενη γωνία; Ρυθμιζόμενη φωτεινότητα; Ρυθμιζόμενη θερμοκρασία χρώματος; Αυξομειούμενης ροής φωτισμού; Ενεργειακά αποδοτικό; Οπίσθιος φωτισμός LED; Προγραμματιζόμενη λειτουργία χρονοδιακόπτη; Τηλεχειρισμός; Αδιάβροχο; Άλλο
pt-PT: Características especializadas da mesa gráfica: Alimentado por IA; Ângulo ajustável; Brilho ajustável; Temperatura de cor ajustável; Regulável; Energia eficiente; Retroiluminação LED; Função de temporizador programável; Controlo remoto; Impermeável; Outro
ko: 그래픽 태블릿 특화 기능: AI 기반; 조절식 각도; 조절식 밝기; 조절식 색온도; 밝기 조절 가능; 에너지 효율적; LED 백라이트; 프로그래밍 가능한 타이머 기능; 원격 제어; 방수; 기타
fi: Grafiikkatabletin erikoisominaisuudet: Tekoälyllä toimiva; Säädettävä kulma; Säädettävä kirkkaus; Säädettävä värilämpötila; Himmennettävä; Energiatehokas; LED-taustavalo; Ohjelmoitava ajastintoiminto; Kauko-ohjain; Vedenkestävä; Muu
en: Graphics tablet specialized features: AI-powered; Adjustable angle; Adjustable brightness; Adjustable color temperature; Dimmable; Energy efficient; LED backlight; Programmable timer function; Remote control; Waterproof; Other
sl-SI: Posebne funkcije grafičnega tabličnega računalnika: Poganja UI; Nastavljiv kot; Nastavljiva svetlost; Nastavljiva barvna temperatura; Možnost zatemnitve; Energetsko učinkovita; LED osvetlitev ozadja; Programabilna funkcija časovnika; Daljinsko upravljanje; Vodoodporen; Drugo
pt-BR: Recursos especializados da mesa gráfica: Com IA; Ângulo ajustável; Brilho ajustável; Temperatura de cor ajustável; Regulável; Eficiência energética; Retroiluminação LED; Função de temporizador programável; Controle remoto; À prova d'água; Outro
sv: Specialfunktioner för digitalt ritbord: AI-driven; Justerbar vinkel; Justerbar ljusstyrka; Justerbar färgtemperatur; Dimbar; Energieffektiv; LED-bakgrundsbelysning; Programmerbar timerfunktion; Fjärrkontroll; Vattensäker; Övrigt
hu: A grafikus táblagép speciális funkciói: AI-alapú; Állítható szög; Állítható fényerő; Állítható színhőmérséklet; Szabályozható; Energiahatékony; LED háttérvilágítás; Programozható időzítőfunkció; Távvezérlés; Vízálló; Egyéb
nb: Spesialfunksjoner for grafikknettbrett: KI-drevet; Regulerbar vinkel; Regulerbar lysstyrke; Regulerbar fargetemperatur; Dimbar; Energieffektiv; LED-bakgrunnsbelysning; Programmerbar tidtakerfunksjon; Fjernkontroll; Vannsikker; Annet
de: Spezielle Funktionen des Grafiktablets: KI-gestützt; Verstellbare Neigung; Einstellbare Helligkeit; Einstellbare Farbtemperatur; Dimmbar; Energieeffizient; LED-Hintergrundbeleuchtung; Programmierbare Timerfunktion; Fernsteuerung; Wasserdicht; Sonstiges
it: Funzionalità specializzate della tavoletta grafica: Alimentato dall'intelligenza artificiale; Angolatura regolabile; Luminosità regolabile; Temperatura di colore regolabile; Dimmerabile; Efficiente; Retroilluminazione LED; Funzione timer programmabile; Telecomando; Impermeabile; Altro
es: Características especializadas de la tableta gráfica: Con tecnología de IA; Ángulo regulable; Brillo regulable; Temperatura de color regulable; Atenuable; Eficiencia energética; Retroiluminación LED; Función de temporizador programable; Control remoto; Impermeable; Otros
nl: Speciale kenmerken grafisch tablet: AI-aangedreven; Verstelbare hoek; Instelbare helderheid; Instelbare kleurtemperatuur; Dimbaar; Energiezuinig; Led-achtergrondverlichting; Programmeerbare timerfunctie; Afstandsbediening; Waterdicht; Andere
th: คุณลักษณะพิเศษของกราฟิกส์แท็บเล็ต: ขับเคลื่อนด้วย AI; ปรับมุมได้; ปรับความสว่างได้; ปรับค่าอุณหภูมิสีได้; หรี่แสงได้; ประหยัดพลังงาน; ไฟแบ็คไลท์ LED; ฟังก์ชันจับเวลาที่ตั้งโปรแกรมได้; รีโมตควบคุม; กันน้ำ; อื่นๆ
fr: Fonctionnalités spécialisées de la tablette graphique: Doté d’une IA; Angle réglable; Luminosité réglable; Température de couleur réglable; Intensité variable; Consommation d’énergie faible; Rétro-éclairage LED; Fonction minuteur programmable; Télécommande; Imperméable; Autre
zh-CN: 手写板/绘图板的特殊功能: AI 赋能; 可调角度; 可调亮度; 可调色温; 可调光; 高效能; LED 背光源; 可编程定时器功能; 远程控制; 防水; 其他
ru: Особые характеристики графического планшета: На базе ИИ; Регулируемый угол; Регулируемая яркость; Регулируемая цветовая температура; С регулируемой яркостью; Энергоэффективный; Светодиодная подсветка; Программируемая функция таймера; Дистанционное управление; Водонепроницаемый; Другое
pl: Specjalistyczne funkcje tabletu graficznego: Obsługiwany przez sztuczną inteligencję; Regulowany kąt; Regulacja jasności; Regulowana temperatura barwowa; Z funkcją ściemniania; Energooszczędność; Podświetlenie LED; Programowalna funkcja timera; Zdalne sterowanie; Wodoszczelny; Inne
hr-HR: Specijalizirane značajke grafičkog tableta: Pokreće umjetna inteligencija; Podesivi kut; Podesiva svjetlina; Podesiva temperatura boje; Mogućnost prigušivanja; Energetski učinkovit; LED pozadinsko osvjetljenje; Programabilna funkcija tajmera; Upravljanje na daljinu; Vodootporno; Ostalo
lt-LT: Specializuotos grafinės planšetės funkcijos: Veikia DI pagrindu; Reguliuojamas kampas; Reguliuojamas ryškumas; Reguliuojama apšvietimo temperatūra; Pritemdomas; Energiją taupantis; LED foninis apšvietimas; Programuojama laikmačio funkcija; Nuotolinis valdymas; Atsparus vandeniui; Kita
ja: グラフィックス・タブレット専用機能: AI搭載; 角度調整可能; 明るさ調節可能; 色温度調節可能; 調光可能; エネルギー効率; LEDバックライト; プログラマブルタイマー機能; リモコン; 防水; その他
zh-TW: 繪圖板專用功能: AI 驅動; 角度可調; 亮度可調; 色溫可調; 可調光; 省電; LED 背光; 程式輔助計時器功能; 遠端控制; 防水; 其他